臺灣高雄地方法院刑事判決　　　　　　　94年度訴字第1607號
公　訴　人　臺灣高雄地方法院檢察署檢察官
被　　　告　甲○○
上列被告因違反毒品危害防制條例案件，經檢察官提起公訴（九
十四年度毒偵字第三０七五號）暨移請本院併案審理（九十四年
度毒偵字第三六一二號、第五五六七號及第七三二六號），嗣因
被告就被訴事實為有罪之陳述，經本院告知簡式審判程序意旨，
並聽取公訴人及被告之意見後，本院合議庭裁定由受命法官獨任
依簡式審判程序審理，判決如下：
    主  文
甲○○連續施用第一級毒品，累犯，處有期徒刑壹年貳月。扣案
如附表所示之第一級毒品海洛因貳包與使用過注射針筒一支均沒
收銷燬之。
    事  實
一、甲○○前因竊盜案件，經本院以八十九年度易字第五三九七
    號判決判處有期徒刑三月確定，於民國九十年十一月八日執
    行完畢。另因施用毒品案件，經本院八十九年度毒聲字第四
    八四四號裁定送觀察、勒戒後，認無繼續施用毒品傾向，於
    八十九年七月五日執行完畢釋放，並由臺灣高雄地方法院檢
    察署檢察官於八十九年七月四日以八十九年度毒偵字第四三
    九一號為不起訴處分確定。又於八十九年間再因施用毒品，
    經本院九十年度毒聲字第三六七號裁定送觀察、勒戒後，認
    有繼續施用毒品傾向，除據臺灣高雄地方法院檢察署檢察官
    以九十年度毒偵字第二三五號聲請簡易判決處刑，經本院九
    十一年度雄簡字第一一三四號判決判處有期徒刑五月確定外
    ，另由本院九十年度毒聲字第一０三九號裁定令入戒治處所
    施以強制戒治一年，復於九十年八月九日接續他案徒刑而為
    執行，而於九十一年二月二十五日因保護管束期滿執行完畢
    。再於九十一年間再因施用第一級毒品案件，除由本院九十
    二年度訴字第三三七號判決判處有期徒刑一年，併與他案有
    期徒刑五月、六月，經本院裁定應執行有期徒刑一年八月外
    ，另以九十一年度毒聲字第六六四０號裁定令入戒治處所施
    以強制戒治一年，復以九十二年度毒聲字第三三二五號裁定
    停止戒治、所餘期間付保護管束，於九十二年六月十九日釋
    放並接續執行前開徒刑，嗣因前開停止戒治業於九十二年十
    月七日期滿且未經撤銷，視為強制戒治執行完畢。詎其猶不
    知悛悔，復基於施用第一級毒品海洛因之概括犯意，於前開
    強制戒治執行完畢釋放後五年內，自九十三年十二月初某日
    起至九十四年八月二十七日十四時五十分回溯二十四小時內
    某時許，在高雄市○○路某不詳地點或四維路附近公園內，
    以將海洛因摻水後、再以針筒注射之方式，連續施用第一級
    毒品海洛因多次。嗣先後於附表所示時、地為警查獲，經其
    同意後採尿送驗，進而查悉上情，並分別扣得其所有供施用
    毒品所用如附表所示之物品。
二、案經高雄市政府警察局保安警察大隊移請、及高雄市政府警
    察局前鎮分局、苓雅分局與屏東縣警察局屏東分局分別報請
    台灣高雄地方法院檢察署檢察官偵查起訴暨移送本院併案審
    理。
    理  由
一、本件被告甲○○係違反毒品危害防制條例第十條第一項之施
    用第一級毒品罪，其法定刑為死刑、無期徒刑、最輕本刑為
    三年以上有期徒刑以外之罪，於準備程序進行中，被告就被
    訴事實為有罪之陳述，由受命法官告知簡式審判程序之要旨
    並聽取其與公訴人之意見，經被告同意適用簡式審判程序後
    ，本院亦認無不得或不宜改依簡式審判程序進行之處，爰依
    刑事訴訟法第二百七十三條之一第一項、第二百八十四條之
    一規定，本院合議庭裁定裁定本件由受命法官獨任進行簡式
    審判程序，合先敘明。
二、上揭事實，業有尿液採證代碼對照表四紙、高雄市立凱旋醫
    院濫用藥物尿液檢驗報告三份、及台灣檢驗科技股份有限公
    司濫用藥物尿液檢驗報告一件在卷可稽，另扣得被告所有、
    如附表所示第一級毒品海洛因二包及使用過注射針筒一支可
    資佐證。前開扣案毒品送請法務部調查局鑑驗之結果，均含
    第一級毒品海洛因成分，有該局鑑定通知書二紙（第000
    000000號、第000000000號）在卷可佐；至
    注射針筒一支經本院送請臺灣高雄醫學大學附設中和紀念醫
    院鑑定之結果，呈現第一級毒品海洛因陽性反應，亦有卷附
    該院九四０九—八三四號檢驗報告一份可證，復為被告於本
    院審理中坦認不諱，足徵被告之自白核與事實相符，堪予採
    信。另查，被告前因施用毒品案件，經裁定送觀察、勒戒後
    ，認無繼續施用毒品傾向，由臺灣高雄地方法院檢察署檢察
    官以八十九年度毒偵字第四三九一號為不起訴處分確定。又
    於八十九年間再因施用毒品，經裁定送觀察、勒戒後，認有
    繼續施用毒品傾向，除據臺灣高雄地方法院檢察署檢察官以
    九十年度毒偵字第二三五號聲請簡易判決處刑，經本院判處
    有期徒刑五月確定外，另以裁定令入戒治處所施以強制戒治
    一年，於九十一年二月二十五日保護管束期滿執行完畢。再
    於九十一年間因施用第一級毒品案件，除由本院九十二年度
    訴字第三三七號判決判處有期徒刑一年外，另以裁定令入戒
    治處所施以強制戒治一年，復經裁定停止戒治、所餘期間付
    保護管束，於九十二年六月十九日釋放並接續執行徒刑，嗣
    因前開停止戒治業於九十二年十月七日期滿且未經撤銷，視
    為強制戒治執行完畢等情，有臺灣高等法院被告前案紀錄表
    及刑案資料查註紀錄表各一份附卷可參，足認被告確於前開
    強制戒治執行完畢釋放後、五年內再犯毒品危害防制條例第
    十條第一項施用第一級毒品罪。職是，本件事證明確，被告
    犯行洵堪認定，自應依法論科。
三、查海洛因係毒品危害防制條例第二條第二項第一款所定之第
    一級毒品，依法不得持有、施用及販賣。核被告甲○○所為
    ，係違反毒品危害防制條例第十條第一項施用第一級毒品罪
    。其施用第一級毒品海洛因前持有海洛因之低度行為，應為
    施用之高度行為所吸收，不另論罪。被告先後多次施用第一
    級毒品海洛因，時間緊接，且犯罪基本構成要件相同，顯係
    基於概括犯意反覆為之，應依連續犯規定論以一罪，並依法
    加重其刑。又被告前因竊盜案件，經本院以八十九年度易字
    第五三九七號判決判處有期徒刑三月確定，於九十年十一月
    八日執行完畢一節，有前開臺灣高等法院被告前案紀錄表附
    卷足憑，是其前受有期徒刑執行完畢後，五年內再犯有期徒
    刑以上之本罪，為累犯，應依法遞加重其刑。爰審酌被告前
    因施用毒品案件，屢經觀察勒戒、強制戒治後，竟再為本件
    施用毒品犯行，足見其惡習已深，且戒絕毒癮之意志不堅，
    未能體悟施用毒品對自己、家人造成之傷害及社會之負擔，
    自屬可議；惟念其於犯後態度良好，並能坦承犯行及施用毒
    品本質上係屬戕害自身健康之行為，尚未直接危害他人，反
    社會性之程度應屬較低等一切情狀，量處如主文所示之刑，
    以資懲儆。此外，扣案如附表所示第一級毒品海洛因二包係
    查獲之毒品，且該包裝袋與其內毒品業已無法析離；至扣得
    之使用過注射針筒一支亦與其內殘餘毒品同屬無法析離，應
    將之同視為第一級毒品無訛，從而不問屬於犯人與否，應均
    依毒品危害防制條例第十八條第一項前段之規定諭知沒收銷
    燬。
四、另查，本件被告除起訴書所載犯罪事實外，就移送併辦部分
    即台灣高雄地方法院檢察署九十四年度毒偵字第三六一二號
    、第五五六七號及第七三二六號所載被告施用第一級毒品海
    洛因之犯行，雖未據公訴人起訴，然核與前揭已起訴部分有
    連續犯之裁判上一罪關係，當為起訴效力所及，本院自應一
    併審理，附此敘明。
據上論斷，應依刑事訴訟法第二百七十三條之一第一項、第二百
九十九條第一項前段，毒品危害防制條例第十條第一項、第十八
條第一項前段，刑法第十一條、第四十七條、第五十六條，判決
如主文。
中　　華　　民　　國　　94　　年　　10　　月　　31　　日
                  刑事第四庭  法  官 陳明呈
以上正本證明與原本無異。
如不服本判決，應於收受送達後10日內向本院提出上訴書狀。
中　　華　　民　　國　　94　　年　　11　　月　　2 　　日
　　　　　　　　　　　        書記官 林明忠
附錄本判決論罪科刑之法條：
毒品危害防制條例第十條
施用第一級毒品者，處六月以上五年以下有期徒刑。
施用第二級毒品者，處三年以下有期徒刑。
附表：
┌───────┬───────────┬───────┬───────┐
│ 偵 查 案 號  │查扣物品種類、數量    │查獲時間      │查獲地點      │
├───────┼───────────┼───────┼───────┤
│九十四年度毒偵│第一級毒品海洛因壹包（│九十四年三月二│高雄市○○路、│
│字第三０七五號│驗後淨重零點肆貳公克、│十五日十五時三│三多路口      │
│              │空包裝重零點貳壹公克）│十分許        │              │
├───────┼───────────┼───────┼───────┤
│九十四年度毒偵│無                    │九十四年四月一│高雄市苓雅區文│
│字第三六一二號│                      │日十六時三十分│橫二路37號    │
│              │                      │許            │              │
├───────┼───────────┼───────┼───────┤
│九十四年度毒偵│第一級毒品海洛因壹包（│九十四年七月二│高雄市新興區民│
│字第五五六七號│驗後淨重零點柒柒公克、│日十四時三十分│族二路90號前  │
│              │空包裝重零點壹玖公克）│許            │              │
├───────┼───────────┼───────┼───────┤
│九十四年度毒偵│使用過之注射針筒壹支  │九十四年八月二│高雄市苓雅區中│
│字第七三二六號│                      │十七日        │山二路461號前 │
└───────┴───────────┴───────┴───────┘
